臺灣新竹地方法院民事裁定　　　　　　　100年度聲字第607號
聲　請　人　盛虹建設有限公司
兼上一人法
定代理人　　沈福勝
相　對　人　財政部台灣省北區國稅局新竹縣分局
法定代理人　羅榮鎮
上列當事人間聲請停止執行事件，本院裁定如下：
    主  文
聲請人供擔保新臺幣壹佰零伍萬元後，法務部行政執行署新竹行
政執行處97年度遺稅執特專字第34104 號行政執行事件，就如附
表所示不動產之執行程序，於本院100年度審訴字第460號第三人
異議之訴事件判決確定前應暫予停止。
    理  由
一、本件聲請意旨略以：系爭如附表所示之建物係聲請人所原始
    出資興建，所有權人係聲請人，並非本件執行債務人蘇純婍
    、蘇純妍、吳淑美所有，法務部行政執行署新竹行政執行處
    97年度遺稅執特專字第34104 號遺產稅行政執行事件，就系
    爭建物查封拍賣，顯有誤會，並已侵害聲請人之合法權益，
    聲請人業已向本院提起第三人異議之訴，為此爰依行政執行
    法第26條、第1條準用強制執行法第18條第2項規定，聲請本
    院就如附表所示之建物，裁定准予停止行政執行，以保權益
    等語。
二、按公法上金錢給付義務之執行事件，第三人就執行標的物認
    有足以排除執行之權利時，得於執行程序終結前，依強制執
    行法第15條規定，向管轄法院提起民事訴訟，為行政執行法
    施行細則第18條所明定。又第三人就執行標的物有足以排除
    強制執行之權利者，得於強制執行程序終結前，向執行法院
    對債權人提起異議之訴。如債務人亦否認其權利時，並得以
    債務人為被告，強制執行法第15條定有明文。而債務人異議
    之訴，由高等行政法院受理；其餘有關強制執行之訴訟，由
    普通法院受理，行政訴訟法第307 條亦有明文。
三、次按有回復原狀之聲請，或提起再審或異議之訴，或對於和
    解為繼續審判之請求，或提起宣告調解無效之訴、撤銷調解
    之訴、或對於許可強制執行之裁定提起抗告時，法院因必要
    情形，或依聲請定相當並確實擔保，得為停止強制執行之裁
    定，強制執行法第18條第2 項定有明文。又此項規定，並於
    法務部行政執行署所屬行政執行處依行政執行法執行義務人
    公法上金錢給付之義務時，準用之，乃為行政執行法第26條
    所規定。查本件聲請人以其業向本院提起第三人異議之訴為
    由，聲請裁定停止法務部行政執行署新竹行政執行處97年度
    遺稅執特專字第34104 號行政執行事件，業經本院依職權調
    閱本院100年度審訴字第460號訴訟卷宗審究後，認為聲請人
    所提第三人異議之訴確已繫屬中，且依其所訴事實，尚無從
    認為顯無勝訴之望，如不停止執行，聲請人日後恐有無法回
    復之損害，應認聲請人之聲請，要非無據。
四、又法院依強制執行法第18條第2 項定擔保金額而准許停止強
    制執行之裁定者，該項擔保係備供債權人因停止執行所受損
    害之賠償，其數額應依標的物停止執行後，債權人未能即時
    受償或利用該標的物所受之損害額，或其因另供擔保強制執
    行所受之損害額定之，非以標的物之價值或其債權額為依據
    （最高法院91年度台抗字第429 號裁定意旨參照）。經查，
    本件聲請人提起第三人異議之訴，其主張訴訟標的價額即如
    附表所示建物依法務部行政執行署新竹行政執行處所定之拍
    賣底價為新台幣（下同）420 萬元，業據聲請人提出法務部
    行政執行署新竹行政執行處函一件附卷可稽，是本件訴訟標
    的價額顯逾150 萬元，亦即聲請人所提起之第三人異議之訴
    為得上訴第三審之案件，參考各級法院辦案期限實施要點規
    定，第一、二、三審通常程序審判案件之期限分別為1年4個
    月、2年、1年，加上裁判送達、上訴、分案等期間預估須達
    5 年方得定讞。次查，法務部行政執行署新竹行政執行處97
    年度遺稅執特專字第34104 號行政執行事件，相對人即執行
    債權人財政部臺灣省北區國稅局新竹縣分局所移送執行之債
    權總額，為債務人積欠其被繼承人蘇繼鋒91年度遺產稅本金
    及滯納金66,541,070元，及截至100年12月16日利息為3,188
    ,465元，此有本院公務電話紀錄表1 份在卷可佐。茲本院斟
    酌本件停止強制執行期間，相對人可能遭受之損害為無法即
    時拍賣如附表所示之建物，立即取償積欠稅款所生之利息損
    失，故應以上開不動產價額於本案訴訟期間之利息作為本件
    停止執行相對人可能遭受之損害。是以聲請人聲請停止執行
    所應提供擔保金額，即參考依前開金額按法定利率算至第三
    人異議之訴確定終結時之金額。又依前開計算方式計算結果
    ，債權額於停止執行期間之利息共計105 萬元【計算式為：
    （420萬x0.05x5）=105萬】，故本件爰酌定聲請人應供擔保
    金額為105萬元。
五、爰依行政執行法第26條、強制執行法第18條第2 項，裁定如
    主文。
中    華    民    國   100    年    12    月    16    日
                  民事第一庭    法      官  王佳惠
以上正本係照原本作成。
如對本裁定抗告，須於裁定送達後10日內向本院提出抗告狀。
中    華    民    國   100    年    12    月    16    日
                                書  記  官  陳思璟